
\vspace{1.8em}
\begin{minipage}{\textwidth}
\stepcounter{mallinumber}
\textbf{Tüüpsõnamall \arabic{mallinumber}\,\vadja{räpäle}}\\

\begin{sideways}
\begin{tabular}{l l}
muutvormimall & tunnused \\
\hline
\underline{räpäl}\,+\,e & \textsc{ sg nom } \\
\underline{räpäl}\,+\,ä & \textsc{ sg gen } \\
\underline{räpäl}\,+\,ä & \textsc{ sg par } \\
\underline{räpäl}\,+\,äse & \textsc{ sg ill } \\
\underline{räpäl}\,+\,ez & \textsc{ sg ine } \\
\underline{räpäl}\,+\,ess & \textsc{ sg ela } \\
\underline{räpäl}\,+\,elle & \textsc{ sg all } \\
\underline{räpäl}\,+\,ell & \textsc{ sg ade } \\
\underline{räpäl}\,+\,elt & \textsc{ sg abl } \\
\underline{räpäl}\,+\,essi & \textsc{ sg tra } \\
\underline{räpäl}\,+\,essaa & \textsc{ sg ter } \\
\underline{räpäl}\,+\,eka & \textsc{ sg com } \\
\underline{räpäl}\,+\,ed & \textsc{ pl nom } \\
\underline{räpäl}\,+\,öje & \textsc{ pl gen } \\
\underline{räpäl}\,+\,öit & \textsc{ pl par } \\
\underline{räpäl}\,+\,öise & \textsc{ pl ill } \\
\underline{räpäl}\,+\,öiz & \textsc{ pl ine } \\
\underline{räpäl}\,+\,öiss & \textsc{ pl ela } \\
\underline{räpäl}\,+\,öille & \textsc{ pl all } \\
\underline{räpäl}\,+\,öill & \textsc{ pl ade } \\
\underline{räpäl}\,+\,öilt & \textsc{ pl abl } \\
\underline{räpäl}\,+\,öissi & \textsc{ pl tra } \\
\underline{räpäl}\,+\,öissaa & \textsc{ pl ter } \\
\underline{räpäl}\,+\,öika & \textsc{ pl com } \\
\end{tabular}
\end{sideways}
\captionof{table}{Tüüpsõna \arabic{mallinumber}\,\textit{räpäle} ekstraheeritud muutvormimallid.}
\label{tab:tüüpsõnamall-räpäle}

\end{minipage}

 
\vspace{1em}
\noindent Tüüpsõna ei hõlma teisi lekseeme vormi\-sõnastikus.
